臺灣高等法院刑事判決　　 　　　　　95年度上更(一)字第800號
上　訴　人
即　被　告　丙○○
選任辯護人　沙　洪律師
上列上訴人因違反槍砲彈藥刀械管制條例等案件，不服台灣宜蘭
地方法院93年度訴緝字第21號，中華民國 94年7月27日第一審判
決（起訴案號：台灣宜蘭地方法院檢察署 92年度偵字第3131號）
，提起上訴，經判決後，由最高法院發回更審，本院判決如下：
    主  文
原判決撤銷。
丙○○共同未經許可，持有手槍，處有期徒刑伍年貳月，併科罰
金新臺幣肆萬元，罰金如易服勞役以銀元佰元即新臺幣玖佰元
）折算壹日。扣案之美國BERETTA公司義大利廠製8000型口徑9MM
制式手槍壹枝（含彈匣壹個、槍枝管制編號：0000000000號）、
制式子彈柒顆，均沒收。
    事  實
一、丙○○因認其所有之自小客車遭林志強及其友人所砸毀，而
    與林志強有讎隙，乃告知友人乙○○（所犯共同持有制式手
    槍、子彈及恐嚇安全之犯行，另經台灣宜蘭地方法院判處有
    期徒刑5年4月，併科罰金新台幣50,000元確定）圖加報復。
    二人乃基於共同犯意，由乙○○於民國 92年12月7日，至宜
    蘭縣宜蘭市中山公園內取出之前陪同賴雲雄（已死亡）所藏
    放之美國BERETTA公司義大利廠製8000型口徑9MM制式手槍（
    起訴書誤載為改造手槍）1枝（含彈匣1個、槍枝管制編號：
    0000000000號）及 9MM制式子彈8顆（起訴書誤載為7顆）。
    再於同日晚間，乙○○駕駛車牌號碼 Q0—5669號BMW黑色自
    小客車搭載丙○○，二人共同未經許可持有制式手槍及子彈
    ，由丙○○指示開車路線，於92年12月7日晚間9時30分許，
    抵達林志強與其胞兄甲○○所居住於宜蘭縣礁溪鄉○○○路
    105 號住處，丙○○指示乙○○持制式手槍朝林志強住處二
    樓射擊 1發子彈，將該住處房屋二樓窗戶玻璃及天花板打破
    （毀損部分未據告訴），而共同以此加害生命、身體、財產
    之事，恐嚇當時在室內之林志強及甲○○，使彼二人心生恐
    懼，致生危害於安全。旋駕車逃離，由乙○○將該制式手槍
    及子彈藏放回宜蘭市中山公園內。嗣為經查獲乙○○，帶同
    警察至宜蘭市中山公園內，取出制式手槍 1枝（含彈匣1個）
    及制式子彈 7顆。丙○○則逃匿，經原審通緝始為警緝獲到
    案。
二、案經宜蘭縣警察局移請台灣宜蘭地方法院檢察署檢察官偵查
    起訴。
    理  由
一、關於證據能力部分：被告以外之人於審判外之言詞或書面陳
    述，除法律有規定者外，不得作為證據；被告以外之人於審
    判外向法官所為之陳述，得為證據。被告以外之人於偵查中
    向檢察官所為之陳述，除顯有不可信之情況者外，得為證據
    ；被告以外之人於審判中，所在不明而無法傳喚或傳喚不到
    者，其於檢察事務官、司法警察官或司法警察調查中所為之
    陳述，經證明具有可信之特別情況，且為證明犯罪事實之存
    否所必要者，得為證據。刑事訴訟法第 159條第1項、第159
    條之1、第159條之3第3款分別定有明文。證人乙○○現因所
    犯違反槍砲彈藥刀械管制條例等罪逃匿未到案執行，遭台灣
    宜蘭地方法院檢察署通緝中，此有本院被告（即乙○○）前
    案紀錄表在卷可憑，證人乙○○之所在不明而無法傳喚。而
    乙○○於其本身持有制式手槍、子彈、恐嚇安全案件，經原
    審法院判處有期徒刑5年4月，並撤回上訴而確定，折服原判
    決，有本案訴訟卷宗可考。則證人乙○○於其本身涉案所為
    之陳述，應為自由意志所為，於原審法院法官之訊問所為之
    陳述，得為證據。另於檢察官前之陳述，並無顯不可信之情
    況；於警詢之陳述，並帶同警方起出槍枝、子彈，與事實相
    符，且與法院審判中向法官之陳述，均大致相符，具有可信
    之特別情況，且為證明被告犯罪存否所必要，均有證據能力
    。
二、訊據上訴人即被告丙○○，坦承於92年12月7日晚間9時30分
    許，乘坐乙○○所駕駛之車牌號碼 Q0—5669 號 BMW黑色自
    小客車，在被害人林志強與甲○○之宜蘭縣礁溪鄉○○○路
    105 號住處前，由乙○○持制式手槍及子彈，朝林志強兄弟
    住處二樓射擊 1顆子彈等事實不諱，惟矢口否認有共同持有
    制式手槍、子彈及恐嚇之犯行，辯稱：當天晚上乙○○駕車
    載其前往壯圍喝喜酒，行經林志強兄弟住處前，乙○○將車
    停下來，取出手槍朝外開槍，其欲制止已來不及，其不知乙○○持有手槍、子彈，亦未叫乙○○開槍恐嚇，乙○○之個
    人行為與其無關云云。
三、經查：
（一）被告警詢坦承：「我曾與林志強因細故發生不愉快，‧‧
      ‧我的轎車全部玻璃及鈑金遭人毀損，我即想到可能是林
      志強所為，我至對面電動遊藝場瞭解何人毀損，電動遊藝
      場的人說是由林志強所毀損的‧‧‧我便將車子如何被毀
      損之情形告訴乙○○，他聽了之後便表示無法接受，要幫
      我出一口氣。‧‧‧七日當天乙○○開 BMW車到我家載我
      ‧‧‧行經二龍村，乙○○便說（阿兄）是那一間，我便
      用右手指左邊方向說就是電燈亮的那一間，乙○○隨即從
      他右腰際拔出手槍，同時向我說（阿兄）我們來給他開一
      開好不好，隨即朝林志強家中二樓方向開了一槍」（見警
      卷第3頁、第4頁）。於原審通緝到案向法官供承：在槍擊
      案發生前一天，乙○○到我家中，有告知車輛遭林志強砸
      壞了，乙○○表示要幫我出氣（見原審卷第26頁）。而證
      人即已判決確定之同案被告乙○○於警訊時陳稱：「我因
      涉及 92年12月7日21時30分許在宜蘭縣礁溪鄉二龍村的槍
      擊案件，所以來投案」、「我只是在路旁試槍，因為當天
      『老練』的男子說要試試看」、「當天是『老練』的男子
      叫我開車載他‧‧‧都是他帶路，車子開到該處，『老練
      』就說在這裡試試，我在不小心情狀開槍，心裡很害怕，
      就馬上開車離開」、「我駕駛一輛 BMW黑色轎車，車牌號
      碼Q0—5669號」、「『老練』是警方提供丙○○的影像資
      料」、「該槍枝是賴雲雄男子所有，他叫我載他去藏該把
      槍枝‧‧‧我拿出來，所以當天槍枝放在我身上」、「賴
      雲雄將槍藏放在宜蘭市中山公園的花圃草叢內」、「『老
      練』叫我在該處試槍，我被『老練』設計在該處試槍」、
      「我帶同警方起出之貝瑞塔手槍，內有子彈 7發，就是槍
      擊林志強住宅使用之槍枝」（見警卷第15頁、第16頁、第
      17頁、第24頁、第25頁）。於檢察官訊問時仍為同一陳述
      ，陳稱：「因為之前我有拿把槍給丙○○看，當天丙○○
      叫我開車載他，經過林志強住處，丙○○跟我說那邊可以
      試槍」、「我知道丙○○車被砸毀之事，丙○○有跟我說
      過」（見92年度偵字第3131號偵查卷第13頁、第14頁）。
      於原審法院法官訊問時，再明確為陳述：「槍彈是賴雲雄
      叫我載他一起拿去中山公園放置，後來我把槍枝取出，想
      要拿去給丙○○看，因為丙○○說要試槍‧‧‧是丙○○
      叫我怎麼開（車），我就怎麼開，他就要我開到偏僻的地
      點，丙○○就叫我試槍，我就坐在車內把槍枝伸出去‧‧
      ‧，我只有開一槍」、「當天我先去取槍，才去載丙○○
      ，我把槍彈拿給丙○○看，丙○○說要不要試試看，當時
      是丙○○帶路，走在鄉○○路，他告訴那裡可以試槍，我
      就在那裡試」（見原審卷93年度訴字第55號卷第26頁、第
      45頁、第84頁、第145頁、第152頁）。足證被告確有將其
      林志強之恩怨及遭林志強砸車之經過告知乙○○，乙○○
      為替被告出氣，取出制式手槍、子彈給被告觀看，二人共
      同持有手槍、子彈，由被告指示乙○○開車路線至林志強
      住宅，由乙○○對林志強住宅開槍之事實。至乙○○所稱
      僅係試槍，無非因自身犯行而避重就輕之詞。
（二）證人即被害人甲○○於檢察官偵訊時具結後證稱：92年12
      月7日晚間，在宜蘭縣礁溪鄉○○○路105號住處一樓看電
      視，聽到外面有「砰」的一聲，從窗戶看出去，在我家外
      面停著一輛黑色 BMW轎車，之後那部車就啟動駛離。‧‧
      ‧我看到車內有二個人‧ ‧‧子彈是從我家2樓窗戶射進
      去，射到窗簾及天花板（見92年度偵字第3131號偵查卷第
      45頁）。按證人甲○○於偵查中向檢察官所為之陳述，並
      無顯有不可信之情況，依刑事訴訟法第 159條之1第2項之
      規定，得為證據。且證人林志強於原審結證稱：「92年12
      月7日我在宜蘭縣礁溪鄉○○○路105號的住處遭人開槍，
      玻璃破了一塊，天花板產生裂縫，當時我人在樓上」（見
      原審93年度訴緝字第21號卷第二宗第107頁至第109頁）等
      情節。至被害人林志強於警詢稱：我朋友「阿道」向被告
      買毒品，因成分不純要退貨，被告不出面，「阿道」就將
      被告車子砸毀。於檢察官偵訊及原審審理時稱：綽號「阿
      道」砸毀丙○○的車，因為「阿道」是我介紹給丙○○認
      識的，丙○○有打電話給我，要我交出阿道，因為我找不
      出「阿道」，所以沒有交出來，丙○○就到我家開槍（見
      警卷第40頁，92年度偵字第 3131號偵查卷第53頁、第54
      頁，原審卷訴緝字卷第107頁至第109頁），與被告所稱未
      賣毒品給「阿道」，是介紹友人賣毒品給「阿道」云云。
      二人所述因買賣毒品或居間介紹，涉及共同或幫助販毒，
      所述各有虛實或保留，但被告車輛被砸則為事實。被告供
      稱認係林志強與其友人所為，而有犯罪之動機，究係林志
      強砸車或林志強友人「阿道」砸車，並不影響被告等開槍
      恐嚇之犯罪行為。又證人林振鴻於警詢及原審審理時所證
      述「因為林志強將丙○○所有之自小客車車窗打破，所以
      丙○○跟我說他與林志強有糾紛，他要找林志強吵架，要
      找人修理林志強」（見92年度偵字第3131號偵查卷第24頁
      、原審上開訴緝字卷第二宗第111頁至第113頁；證人林振
      鴻於警詢所為之陳述，被告丙○○、選任辯護人、檢察官
      於審判程序中均同意採為本案證據〔見同卷第 140頁、第
      149頁 〕，且證人林振鴻亦已於原審審理時到庭證稱其於
      警詢中之陳述係出於自由意志所為 〔見同卷第112頁〕，
      本院審酌該言詞陳述作成時之情況，認為將之採為證據，
      尚屬適當，依刑事訴訟法第159條之5第1項之規定，證人
      林振鴻於警詢中之陳述，得為證據）之情節，亦相符合。
      參以被告丙○○亦已於警詢時供承「我告訴乙○○汽車遭
      林志強毀損之事，乙○○聽完表示要幫我出一口氣。我向
      乙○○指出那一間房子為林志強之住處，乙○○隨即取出
      手槍朝林志強住處二樓射擊1槍」等語（見警卷第3頁），
      且證人乙○○復於警詢、檢察官偵訊及台灣宜蘭地方法院
      93年度訴字第55號案件審理時，始終指稱「係被告丙○○
      叫我在本件案發地點開槍」等語（見警卷第13頁、第22頁
      ，92年度偵字第3131號偵查卷第13頁，台灣宜蘭地方法院
      93年度訴字第 55號卷第26頁、第45頁、第84頁、第153頁
      ），足徵林志強及甲○○所指非虛。
（三）本件並有車牌號碼 Q0—5669號BMW自小客車之車籍作業系
      統查詢認可資料、林志強兄弟住處遭槍擊後窗戶玻璃及天
      花板毀損情形之照片10幀、丙○○所繪製之射擊現場圖、
      乙○○帶警至宜蘭市中山公園取出賴雲雄所藏放手槍及子
      彈之照片 4幀、宜蘭縣警察局羅東分局處理賴雲雄死亡相
      驗案件報驗單等附卷可參。復有遺留於案發現場已擊發之
      彈殼及彈頭各1顆、上開手槍及子彈扣案可資佐證。
（四）扣案之手槍、子彈、現場查獲已擊發之彈頭、彈殼，經送
      內政部警政署刑事警察局鑑定，認送鑑手槍 1枝（含彈
      匣1個，槍枝管制編號0000000000號），係義大利BERETTA
      廠生產製造之 8000型口徑9MM制式半自動手槍，機械性能
      良好，可擊發同口徑制式子彈，認具殺傷力；送鑑子彈
      7顆，認均係口徑9MM之制式子彈，認均具殺傷力；送鑑
      彈頭1顆，認係已擊發口徑9MM制式彈頭之銅包衣片及鉛心
      ，均已嚴重破損、變形，其中鉛心部分，未發現有足資比
      對之特徵紋痕；另銅包衣片部分，送鑑時僅殘存 5條右旋
      來復線可資比對，經與同案送鑑手槍試射彈頭比對結果，
      其來復線特徵紋痕相吻合，認係由該槍枝所擊發；送鑑
      彈殼1顆，認係已擊發口徑9MM制式彈殼，經與同案送鑑槍
      枝試射彈殼比對結果，其彈底特徵紋痕相吻合，認係由該
      槍枝所擊發。又該槍與美國 BERETTA公司義大利廠生產之
      8000型口徑9MM制式半自動手槍相符，此有同局 92年12月
      29日刑鑑字第0920240860號槍彈鑑定書、94年 4月19日刑
      鑑字第0940055879號函及刑鑑字第0940151009號函在卷可
      稽（見92年度偵字第3131號偵查卷第34頁至第40頁，上開
      訴緝字卷第二宗第38頁、第39頁，本院上訴字卷第51頁）
      。至被告辯護人質疑共犯乙○○於警詢供述，擊發之彈殼
      已丟棄蘭陽溪；而擊發之彈頭僅存5條來復線，與槍枝 6
      條來復線不符，認非本案槍枝所擊發。惟查扣案之彈殼係
      警方於現場查獲，並經林志強證述為歹徒開槍停車之位置
      （見警卷第34頁），而扣案之彈頭卡在林志強家天花板，
      因擊發嚴重破損、變形，僅殘存5條來復線，並非僅有5條
      來復線，該殘存來復線，比對與扣案手槍相符，彈殼與扣
      案槍枝彈底特徵紋痕相合，經鑑定在卷，如上所述。該扣
      案彈頭、彈殼確為本件手槍射擊，且與被告、共犯及相關
      證人供述相符，並無疑義。乙○○稱彈殼丟入蘭陽溪，乃
      投案時不知警方有無找到彈殼，隨口胡說，不足採信。
（五）按開槍朝他人住處射擊，客觀上足以使遭受槍擊之住戶心
      生畏懼，並危害該住戶之生命、身體、財產安全。被告指
      示共犯乙○○朝林志強、甲○○住處開槍，顯有恐嚇之犯
      意。此外，證人乙○○因持有制式手槍、子彈及朝林志強
      、甲○○住處開槍恐嚇之犯行，業經台灣宜蘭地方法院以
      93年度訴字第55號判決判處罪刑，乙○○於本院撤回上訴
      而確定之事實，亦有判決及卷宗可查。
（六）綜上所述，被告與林志強間有砸車之讎隙，告知乙○○，
      乙○○表明欲替被告出氣，攜帶制式槍、彈，並開車搭載
      被告，並出示手槍、子彈予被告觀看，由被告一路指示乙○○開車至林志強住處並指出位置後，由乙○○朝林志強
      住屋開槍等各情，足堪認定。至被告提出小客車向保險公
      司請求理賠之出險日期2003.12.08，尚未能證明被告所有
      之車輛於91年11月間未遭人砸毀。被告所辯與林志強間並
      無糾紛，亦未囑乙○○開槍恐嚇林志強、甲○○云云，顯
      係卸責之詞，不足採信。本件事證明確，被告之犯行洵堪
      認定。被告聲請傳喚證人乙○○，惟證人乙○○業經台灣
      宜蘭地方法院檢察署通緝中，已無從傳喚，且被告表示捨
      棄傳喚；另被告於上訴審之選任辯護人聲請傳訊林振鴻、
      林志強，但聲請傳喚證人林振鴻及林志強二人之待證事實
      與原審相同，本院認亦無必要再予傳喚重覆訊問，併予敘
      明。
四、被告丙○○及共犯乙○○未經主管機關許可，持有制式及子
    彈，並開槍恐嚇林志強及甲○○之所為，係犯槍砲彈藥刀械
    管制條例第7條第4項之未經許可持有制式手槍罪、同條例第
    12條第4項之未經許可持有子彈罪、刑法第305條之恐嚇罪。
    起訴書原記載被告丙○○犯罪事實為寄藏改造手槍及子彈，
    嗣原審公訴檢察官當庭更正犯罪事實為持有制式手槍及子彈
    。另起訴書原認被告丙○○所犯係槍砲彈藥刀械管制條例第
    11條第4項未經許可寄藏改造手槍罪、同條例第12條第4項未
    經許可寄藏子彈罪、刑法第 305條恐嚇罪，原審公訴檢察官
    已當庭變更起訴法條為槍砲彈藥刀械管制條例第7條第4項未
    經許可持有制式手槍罪、同條例第12條第 4項未經許可持有
    子彈罪、刑法第 305條恐嚇罪（見上開原審訴緝字卷第二宗
    第104頁 ）。又被告犯罪行為後，槍砲彈藥刀械管制條例之
    部分條文雖於94年1月26日修正公布，並自94年1月28日生效
    施行，關於該條例第 7條、第12條之規定，並未於該次修正
    之列，不生比較新、舊法之問題。又被告行為後，94年2 月
    2日修正公布、95年7月1日施行之刑法第2條第1項「 行為後
    法律有變更者，適用行為時之法律。但行為後之法律有利於
    行為人者，適用最有利於行為人之法律」之規定，係規範行
    為後法律變更所生新舊法律比較適用之準據法，於新法施行
    後，自應適用新法第2條第1項之規定，為從舊從輕之比較；
    又比較新舊法時，應就罪刑有關之共犯、未遂犯、想像競合
    犯、牽連犯、連續犯、結合犯，以及累犯加重、自首減輕暨
    其他法定加減原因（如身分加減）與加減例等一切情形，綜
    其全部罪刑之結果而為比較（ 最高法院95年度第8次刑事庭
    會議決議參照）。修正前刑法第28條規定：「二人以上共同
    實施犯罪之行為者，皆為正犯」，修正後刑法第28條規定：
    「二人以上共同實行犯罪之行為者，皆為正犯」，剔除未參
    與犯罪實行行為之預備及陰謀共同正犯，然對本件被告丙○○與乙○○而言，其均已參與實行行為，不論依修正前後之
    規定，並無何者有利或不利之情形。94年2月2日修正公布之
    刑法，雖將牽連犯之規定廢止，然行為時牽連犯以一罪論或
    從一重處斷，較修正後數罪併罰，有利於被告，依刑法第 2
    條第 1項前段，應適用行為時法。至罰金易服勞役之折算部
    分，修正前刑法第42條第2項前段規定：「易服勞役以1元以
    上3元以下折算1日。」而依修正前罰金罰鍰提高標準條例第
    2條前段規定（現已刪除），就其原定數額提高為100倍折算
    1 日，則本件被告有關罰金易服勞役部分折算標準，在刑法
    修正前應以銀元300元折算1日，即新台幣900元折算1日。惟
    95年7月1日修正公布施行之刑法第42條第3項前段規定：「
    易服勞役以新台幣1千元、2千元或3千元折算1日。」被告所
    科罰金易服勞役之折算標準部分，經比較之結果以新法對被
    告有利，依修正後刑法第2條第1項但書規定，應適用修正後
    刑法第42 條第3項前段規定，定其折算標準。然法律不能割
    裂適用，經綜合比較，依修正後刑法如持有手槍與另外開槍
    恐嚇安全應分論併罰，恐嚇安全罪法定刑為 2年以下有期徒
    刑、拘役或銀元 300元以下罰金，兩罪併罰對被告較為不利
    。而罰金易服勞役，每日僅新台幣 100元之差異，影響權益
    較小，故應全部適用修正前行為時刑法。被告丙○○及共犯
    乙○○以一持有行為，同時持有制式手槍及子彈，觸犯未經
    許可持有制式手槍罪及未經許可持有子彈罪，為想像競合犯
    ，應從一重之未經許可持有制式手槍罪處斷。被告丙○○以
    一開槍行為，同時恐嚇林志強及甲○○，為想像競合犯，應
    從一重處斷。起訴書雖未論列被告恐嚇林志強之犯行，然此
    部分犯行與已起訴論罪之恐嚇甲○○部分，有想像競合犯之
    裁判上一罪之關係，為起訴效力所及，本院自應併予審理。
    另被告所犯未經許可持有制式手槍罪及恐嚇安全罪二者間，
    有方法與目的之牽連關係，應依行為時刑法牽連犯之規定，
    從較重之未經許可持有制式手槍罪處斷。公訴人認為應予分
    論併罰，尚有未洽。被告丙○○與已判決確定之乙○○間，
    由乙○○提供手槍子彈，被告指示乙○○開槍，二人間有犯
    意之聯絡及行為之分擔，應論以共同正犯。
五、原審對被告為有罪科刑之判決，固非無見。惟查：(一)原審未
    分辨被告究係知情參與之實行正犯或事前同謀而推由乙○○
    下手實行之共謀共同正犯，並說明所憑之證據及其認定之理
    由，即籠統謂其有犯意聯絡及行為分擔，為共同正犯（見原
    判決第 8頁第14行至第16行），尚有未合。(二)原判決事實認
    定，持有手槍、子彈，及持該手槍朝林志強兄弟之住處射擊
    者係乙○○。但其理由卻說明，被告持有手槍、子彈，並開
    槍恐嚇林志強、甲○○，及被告以一開槍行為，同時恐嚇林
    志強及甲○○（見原判決第 7頁第18行、第19行，第8頁第5
    行、第 6行），亦相互矛盾，自屬無可維持。被告上訴意旨
    ，仍執陳詞，否認犯罪，雖不足採，但原判決既有可議，自
    應由本院將之撤銷改判。爰審酌被告持有具有殺傷力之制式
    手槍及子彈，並持槍朝被害人林志強及甲○○住處射擊恐嚇
    ，對社會治安構成嚴重威脅，且使被害人林志強及甲○○心
    生恐懼，對其生命、身體、財產安全造成影響，並參酌其素
    行、犯罪動機、目的、手段，及犯罪後否認犯行等一切情狀
    ，量處與原審相同如主文第二項所示之刑，並就罰金刑部分
    諭知易服勞役之折算標準，以資懲儆。扣案之美國 BERETTA
    公司義大利廠製 8000型口徑9MM制式手槍1把（含彈匣1個、
    槍枝管制編號： 0000000000號）及制式子彈7顆，均屬違禁
    物，應依刑法第38條第1項第1款之規定，宣告沒收。扣案已
    擊發之彈殼及彈頭各 1顆，均已喪失子彈之效能，不再具有
    殺傷力，自非屬違禁物，無庸為沒收之宣告。
六、據上論斷，應依刑事訴訟法第 369條第1項前段、第364條、
    第299條第1項前段，槍砲彈藥刀械管制條例第7條第4項、第
    12條第4項，刑法第11條前段、第2條第1項前段、第305條、
    第38條第1項第1款、修正前行為時刑法第28條、第55條、第
    42 條第2項，現行法規所定貨幣單位折算新臺幣條例第 2條
    ，罰金罰鍰提高標準條例第 1條前段、修正前行為時罰金罰
    鍰提高標準條例第2條，判決如主文。
本案經檢察官柯麗鈴到庭執行職務。
中    華    民    國    96    年    4     月    25    日
                  刑事第十七庭審判長法  官  趙功恆
                                    法  官  陳憲裕
                                    法  官  高明哲
以上正本證明與原本無異。
如不服本判決，應於收受送達後十日內向本院提出上訴書狀，其
未敘述上訴之理由者並得於提起上訴後十日內向本院補提理由書
（均須按他造當事人之人數附繕本）。
                                    書記官  張美華
中    華    民    國    96    年    4     月    25    日
附錄本案論罪科刑法條全文：
槍砲彈藥刀械管制條例第7條第4項
未經許可，持有、寄藏或意圖販賣而陳列第1項所列槍砲、彈藥
者，處5年以上有期徒刑，併科新台幣1千萬元以下罰金。
槍砲彈藥刀械管制條例第12條第4項
未經許可，持有、寄藏或意圖販賣而陳列子彈者，處5年以下有
期徒刑，併科新台幣3百萬元以下罰金。
刑法第305條
以加害生命、身體、自由、名譽、財產之事，恐嚇他人致生危害
於安全者，處2年以下有期徒刑、拘役或3百元以下罰金。
